臺灣新北地方法院刑事判決
110年度金訴字第969號
公  訴  人  臺灣新北地方檢察署檢察官
被      告  賴俊鴻


上列被告因洗錢防制法等案件，經檢察官提起公訴（110年度偵
字第25398號），本院判決如下：
    主  文
本件公訴不受理。
    理  由
一、公訴意旨略以：被告賴俊鴻依一般社會通常生活經驗，可預
    見將金融機構帳戶交由他人使用，可能幫助詐騙集團詐欺社會
    大眾轉帳或匯款至該帳戶，作為收受、提領特定犯罪所得使
    用，提領後即會產生遮斷金流以逃避國家追訴、處罰之效果，
    竟基於縱將帳戶資料交給他人，他人可能利用該帳戶犯詐欺取
    財罪，並利洗錢之實行，亦不違背其本意之幫助犯意，於民國1
    09年11月29日21時30分許，在新北市板橋區大觀路2段統一超
    商新展門市前，將其所申辦之中國信託商業銀行帳號000-00
    0000000000號帳戶（下稱本案中信銀行帳戶）之存摺、提款
    卡及密碼等帳戶資料，提供給真實姓名年籍不詳之詐騙集團
    成員，嗣該詐騙集團成員取得上開帳戶後，即意圖為自己不
    法之所有，基於詐欺取財及洗錢之犯意聯絡，於如附表一所
    示時間，以如附表一所示方式詐欺如附表一所示之人，使其
    陷於錯誤，依指示於如附表一所示時間匯款如附表一所示金
    額至如附表一所示帳戶，旋遭詐騙集團成員轉出一空，以此
    方式掩飾及隱匿詐欺犯罪所得之去向及所在。因認被告係犯
    刑法第30條第1項前段、第339條第1項之幫助犯詐欺取財罪
    ，及刑法第30條第1項前段、洗錢防制法第14條第1項之幫助
    一般洗錢罪嫌等語。
二、按已經提起公訴或自訴之案件，在同一法院重行起訴者，應
    諭知不受理之判決，並得不經言詞辯論為之，刑事訴訟法第
    303條第2款、第307條分別定有明文。而所謂同一案件，係
    指所訴兩案之被告相同，被訴之犯罪事實亦屬同一者而言；
    接續犯、吸收犯、結合犯、加重結果犯及刑法修正前之常業
    犯等實質上一罪，暨想像競合犯、刑法修正前之牽連犯、連
    續犯之裁判上一罪者，均屬同一事實（最高法院98年度台上
    字第6899號判決意旨參照）。
三、經查：
　㈠臺灣新北地方檢察署檢察官前以110年度偵字第16035號、第2
    2994號起訴書，就被告可預見將金融機構帳戶之存摺、提款
    卡及密碼交予他人使用，可能幫助詐欺集團作為收取不法所
    得之用，並遮斷資金流動軌跡以掩飾隱匿不法犯罪所得去向
    ，竟為抵償向不知名人士投資所積欠債務4萬餘元，基於幫
    助詐欺取財及幫助洗錢之不確定故意，於109年11月29日21
    時30分許，在新北市○○區○○路0段000號之統一超商新展門市
    內，將其開立之本案中信銀行帳戶之存摺、提款卡及密碼資
    料，交付予某真實姓名年籍不詳、自稱「陳昱翔」之成年人
    ，供其所屬之詐欺集團成員使用。嗣上開詐騙集團成員取得
    前述帳戶資料後，即共同意圖為自己不法之所有，基於詐欺
    取財之犯意聯絡，於附表二所示時間，以附表所示詐騙手法
    ，詐騙附表二所示之楊仁嘉、羅德貴、楊文化等人，致伊等
    均陷於錯誤，於附表二所示匯款時間，將附表二所示金額之
    款項匯入本案中信銀行帳戶內，且旋遭提領一空，以此方式
    隱匿詐欺犯罪所得之去向。因認被告係犯刑法第30條第1項
    前段、第339條第1項之幫助犯詐欺取財罪嫌，以及刑法第30
    條第1項前段、洗錢防制法第14條第1項之幫助一般洗錢罪嫌
    而向本院起訴，並於110年10月12日繫屬於本院（下稱前案
    ）等情，有該署檢察官110年度偵字第16035號、第22994號
    起訴書及臺灣新北地方檢察署110年10月8日新北檢錫博110
    偵16035字第1100094024號函上所蓋本院收文戳附卷為憑。
　㈡被告本案與前案所交付者，均同本案中信銀行帳戶之存摺、
    提款卡及密碼，且交付之時間、方式、地點均相同。則被告
    以一交付本案中信銀行帳戶之存摺、提款卡及密碼之行為，
    致本案如附表一所示之告訴人及前案如附表二所示之告訴人
    等遭詐欺之結果，屬一行為觸犯數罪名之想像競合犯裁判上
    一罪關係。從而，足認本案被告被訴部分與業經起訴之前案
    ，乃同一案件重行起訴之情形無訛。
　㈢而本案係臺灣新北地方檢察署檢察官提起公訴，並於110年12
    月21日繫屬於本院，此有臺灣新北地方檢察署110年12月21
    日新北檢錫知110偵25398字第1100122583號函上所蓋本院收
    文戳附卷為憑，較之前案繫屬於本院之日期即110年10月12
    日，本案為繫屬在後之案件，並係在同一法院重行起訴者，
    參諸前開說明，應依刑事訴訟法第303條第2款規定，就本案
    被告被訴部分，逕為公訴不受理之諭知。
據上論斷，應依刑事訴訟法第303條第2款、第307條，判決如主
文。
本案經檢察官陳建勳提起公訴。
中　　華　　民　　國　　111 　年　　1 　　月　　12　　日
                  刑事第十五庭  審判長法  官  黃湘瑩
　
                                      法  官  梁世樺
　
                                      法  官  游涵歆
以上正本證明與原本無異。
如不服本判決，應於判決送達後20日內敘明上訴理由，向本院提
出上訴狀 (應附繕本) ，上訴於臺灣高等法院。其未敘述上訴理
由者，應於上訴期間屆滿後20日內向本院補提理由書「切勿逕送
上級法院」。
                                      書記官  李宥寬
中　　華　　民　　國　　111 　年　　1 　　月　　12　　日
附表一：
編號 告訴人 遭詐欺手法 匯款時間地點 匯款金額 匯入之帳號 1 金維倫 於109年10月間，因不詳詐騙集團成員向其佯稱投資可獲利，致使其陷於錯誤，因而依指示匯款。 於109年11月30日13時58分許，在 台北市○○區○○路000號之中信銀行大直分行，臨櫃匯款。 8萬元 本案中信銀行帳戶 
附表二：
編號 告訴人 詐騙時間 詐騙手法 匯款時間 匯款金額 （新臺幣） 1 楊仁嘉 109年11月25日 詐欺集團成員在交友軟體認識楊仁嘉，與楊仁嘉加LINE好友後，向楊仁嘉謊稱可教其投資外匯獲利，致楊仁嘉陷於錯誤，依指示到「聯亞金融」網站開戶後匯款。 109年11月30日12時34分許、同日20時59分許 4萬5000元 1萬8000元 2 羅德貴 109年11月26日11時57分 詐欺集團成員在交友軟體認識羅德貴，與羅德貴加LINE好友後，向羅德貴謊稱可教其投資獲利，致羅德貴陷於錯誤，依指示到「聯亞金融」網站開戶後匯款。 109年11月30日16時36分許 2萬元 3 楊文化 109年11月20日某時 詐欺集團成員在交友軟體認識楊文化，與楊文化加LINE好友後，向楊文化謊稱可教其投資獲利，致楊文化陷於錯誤，依指示到「聯亞金融」網站開戶後匯款。 109年11月30日18時21分許 2萬1000元